臺灣高雄地方法院民事裁定　　　　　　96年度審聲字第1710號
聲　請　人　甲○○
相　對　人　國泰世華商業銀行股份有限公司
法定代理人　乙○○
訴訟代理人　丙○○
當事人間聲請停止執行事件，本院裁定如下：
  主  文
聲請人供擔保新臺幣參拾柒萬元後，本院95年度執字第50105 號
（含95年度執字第34473 號）執行事件，就坐落高雄市○○區○
○段1184、1185及1243地號土地上，建號3547號即門牌號碼高雄
市○○區○○路136 號未保存登記建物全部及動產電梯壹部，所
為之強制執行程序，於本院96年度審訴字2255號第三人異議之訴
事件判決確定前應暫予停止。
  理  由
一、按有回復原狀之聲請，或提起再審或異議之訴，或對於和解
    為繼續審判之請求，或提起宣告調解無效之訴，撤銷調解之
    訴，或對於許可強制執行之裁定提起抗告時，法院因必要情
    形或依聲請定相當並確實擔保，得為停止強制執行之裁定，
    強制執行法第十八條第二項定有明文。又按法院依強制執行
    法第十八條第二項定擔保金額，而為准許停止強制執行之裁
    定者，該項擔保係備供債權人因停止執行所受損害之賠償，
    其數額應依標的物停止執行後，債權人未能即時受償或利用
    該標的所受之損害額，或因另供擔保強制執行所受之損害額
    定之，非以標的物之價值或其債權額為依據（最高法院86年
    度台抗字第442 號裁判意旨參照）。
二、聲請人以其經向本院提起第三人異議之訴為理由，聲請裁定
    停止本院95年度執字第34473 號（業經併入95年度執字第
    50105 號）執行事件之強制執行，經本院依職權調取96年度
    審訴字第2255號第三人異議之訴、95年度執字第34473 號及
    95年度執字第50105 號等卷宗審究後，認為聲請人之聲請為
    有理由，應予准許。又查聲請人主張停止執行之標的物為未
    保存登記建物即建號3547部分及電梯，而系爭電梯及未保存
    登記建物係與坐落高雄市○○區○○段1184地號土地及其上
    建號2015號即門牌號碼為高雄市○○區○○路136 號房屋一
    併鑑價拍賣，有鑑估報告書可稽，且系爭未保存登記之建物
    坐落於上開1184地號土地上，並屬於建號2015號房屋之增建
    部分，在利用上與其基地有附屬性，無從分離使用。而電梯
    部分，並經聲請人之前手王賜財於民國95年12月27日到院陳
    述同意併付拍賣，有言詞陳述筆錄附於執行卷內可稽。本院
    執行處已定為合併拍賣，以達其經濟上之效益等情，亦有拍
    賣公告可參，故系爭未保存登記建物及電梯如停止強制執行
    程序，其實質上之影響，將導致上開土地亦無從進行拍賣程
    序，債權人將不能即時由該範圍之拍賣價金受償。故本院審
    酌相對人之執行名義債權額為本金新台幣（下同）3,669,
    730 元，上開不動產合併第二次拍賣價格為5,920,000 元，
    本件若暫予停止拍賣之執行程序，執行債權人因而無法運用
    拍賣所得之資金可能受有之期間損害，及本件第三人異議之
    訴事件之主要爭點應僅為系爭未保存登記建物及電梯是否具
    有獨立性，而非相對人之執行名義效力所及，所需之訴訟期
    間應約為二年，因認相對人因聲請人聲請停止執行可能遭受
    之損害額應以370,000 元（0000000 ×5%×2=366973元，本
    院取其整數，以37萬元計之）為適當，爰酌定如主文所示之
    擔保金額准許之。
三、依強制執行法第18條第2項，裁定如主文。
中　　華　　民　　國　　96　　年　　12　　月　　4 　　日
                  民事第二庭法　官　蘇姿月
為正本係照原本作成。
如對本裁定抗告須於裁定送達後10日內向本院提出抗告狀，並繳
納裁判費新台幣1,000元。
中　　華　　民　　國　　96　　年　　12　　月　　4 　　日
                            書記官　陳美月
